臺灣高等法院臺中分院刑事判決　　　 96年度上更(二)字第3號
上　訴　人
即　被　告　未○○
　　　　　　　　　　現
上列上訴人因常業竊盜案件，不服臺灣臺中地方法院94年度訴字
第605號，中華民國94年6月30日第一審判決（起訴案號：臺灣板
橋地方法院檢察署93年度偵字第4095號；移送併辦案號：臺灣桃
園地方法院檢察署93年度偵字第3814號、臺灣士林地方法院檢察
署93年度偵字第1900號、臺灣臺中地方法院檢察署93年度偵字第
1175號、23270號） 提起上訴，判決後經最高法院第二次發回更
審，本院判決如下：
    主  文
原判決撤銷。
未○○連續攜帶兇器竊盜，處有期徒刑貳年肆月，並應於刑之執
行前，令入勞動場所強制工作年。扣案之一字起子壹支沒收。
    事  實
一、未○○前於民國九十年四月五日至九十一年九月中旬止，曾
    多次犯竊盜案件計三十一次之多，復基於意圖為自己不法所
    有之竊盜概括犯意，先後於如附表一所示之時、地，以表列
    攜帶兇器等方式，連續竊取車內財物，而有犯罪之習慣。且
    於如附表一編號六、八（即原審判決附表編號十四、十六）
    所示時、地，另基於損壞他人器物之概括犯意，連續以表列
    方式毀損附表一編號六、八所示自小客車之車窗玻璃，足以
    生損害於寅○○、宇○○。未○○於竊得如附表一所示車內
    財物後，均供己花用。又未○○於竊得如附表一編號五、七
    、八（即原審判決附表編號十三、十五、十六）所示之門號
    0000000000號、0000000000號、00
    00000000號ＳＩＭ卡後，復基於意圖為自己不法利
    益之概括犯意，連續於各該表列時間，以表列所示之無線方
    式，盜打上開三門號電信設備，供己通信使用，藉以獲取免
    付通信費之不法利益。嗣於附表一編號十二（即原審判決附
    表編號二十八）所示時、地，未○○甫竊得庚○○所有之財
    物，正欲離去之際，適為巡邏警員當場查獲，並扣得一字起
    子三支。
二、案經臺中市警察局第六分局報請臺灣臺中地方法院檢察署檢
    察官呈請臺灣高等法院檢察署檢察長令轉臺灣板橋地方法院
    檢察署檢察官偵查起訴暨臺灣桃園地方法院檢察署檢察官、
    臺灣士林地方法院檢察署檢察官及臺灣臺中地方法院檢察署
    檢察官移送併辦。
    理  由
一、訊據被告未○○於原審審理時否認有為如附表一編號十二（
    即原審判決附表編號二十八）以外其餘犯行；於本院前審審
    理時，對於其有為如附表一所示編號一至四、六、九至十二
    犯行（即原審判決附表編號四、五、十一、十二、十四、二
    四、二五及二十八所示犯行）及有持如附表一編號五（即原
    審判決附表編號十三）所示G-PLUS牌行動電話，自九十二年
    九月十六日十七時七分七秒時起至同年月二十八日止，使用
    該支行動電話等事實，坦承不諱，惟堅決否認有如附表二（
    即原審判決附表編號一、二、三、六至十、十五至二十三、
    二十六、二十七號）所示之竊盜、毀損及盜打他人電信設備
    通信等犯行，並否認有如附表一編號五、七、八（即原審判
    決附表編號十三、十五、十六）所示之竊盜、毀損等犯行，
    其於原審辯稱：(一)如附表編號一至十二、十七至二十八所
    示（參原審判決附表所示）犯行，是警察恐嚇伊要承認的，
    說可以連續以加重竊盜判一判，在檢察官訊問時會承認，也
    是因為警察說可以判成一罪，結果卻被起訴常業竊盜，對伊
    損害太大，實際上其他二十三件都不是伊所為云云。(二)如
    附表一編號六（即原審判決附表編號十四）所示時、地，伊
    在士林夜市○○○○○街，可能經過案發地點，有觸摸到該
    部自小客車，但並未竊取該車車內財物。(三)如附表一編號
    五、七、八（即原審判決附表編號十三、十五、十六）所示
    竊行並非伊所為，其中如附表一編號五所示被竊之G-PLUS牌
    行動電話係伊於九十二年九月十六日上午，在臺北縣重新橋
    下之跳蚤市場，以新臺幣（下同）七千元向他人購買的二手
    機。門號0000000000號於同年月十六日，門號0
    000000000號自同年月十七日起至二十八日止之通
    話紀錄，門號0000000000號於同年月二十三日，
    均非伊所撥打，伊持有期間曾將上開行動電話借給張明源、
    廖惟正等友人使用云云；於本院先辯稱：(一)如附表一編號五
    、七我有去買卡片，但是我沒有偷，我有裝卡片進去，不過
    我不知道號碼，後辯稱：手機是我向別人購買的云云；經查
    ：
    (一)按被告之自白，非出於強暴、脅迫、利誘、詐欺、疲勞訊
      問、違法羈押或其他不正之方法，且與事實相符者，得為
      證據。刑事訴訟法第一百五十六條第一項定有明文。在本
      案中，被告未○○雖抗辯：其於警詢時自白犯有如附表編
      號一至十二、十七至二十八所示（參原審判決附表所示）
      竊盜犯行，是因為警員盧志明、梁益芳叫伊承認，說可以
      連續判一判，伊因受警方恐嚇才承認云云，但經原審依被
      告請求傳訊逮獲被告之臺中市警察局第六分局何安派出所
      警員盧志明及為被告製作民國九十二年十一月十三日警詢
      筆錄之臺中市警察局第六分局刑事組偵查員梁益芳到庭對
      質，被告均自陳：證人盧志明及梁益芳並未恐嚇伊等語（
      原審卷第一一八、一四八頁）。原審又另行傳喚承辦本案
      之臺中市警察局第六分局何安派出所警員葉國忠、洪富傳
      、臺中市警察局保安警察隊警員洪璁錞到庭作證，被告亦
      表示證人葉國忠、洪富傳、洪璁錞並非恐嚇伊之人等語（
      原審卷第一六九頁）。且證人盧志明到庭係結證稱：「（
      檢察官問：你們製作被告九十二年十一月三日警詢筆錄時
      ，有無強暴、脅迫或利誘方式或其他不當方式？）沒有。
      」；證人洪璁錞亦到庭結證稱：九十二年十一月三日警詢
      筆錄係依照被告陳述而記載，被告當時意識清楚等語，復
      稱：「（審判長問：被告後來在原審供稱：九十二年十一
      月三日在何安派出所所製作的警詢筆錄，是警方要他自己
      承認做了特定的哪幾件，是否有這樣的情形？）沒有。依
      據刑事訴訟法規定，對嫌疑人調查對他有利證據是被告權
      利，當然是選擇對被告有利的，如果被告還有犯其他案件
      ，我們還是給被告自白、自首機會。」等語（原審卷第一
      六四頁）；而於九十二年十一月三日訊問被告之證人葉國
      忠則到庭結證稱：沒有強迫被告承認沒有贓証物的部分，
      被告於何安派出所偵辦期間至移送刑事組前，意識狀態始
      終正常，並未用強暴、脅迫等不當方式取得被告自白等語
      （原審卷第一四五至一四六頁）；另為被告製作九十二年
      十一月十三日警詢筆錄之證人梁益芳亦結證稱：「（檢察
      官問：依被告所講這件的期間，還有沒有案件找不到嫌疑
      犯的？）有。相同類型相當多。」、「（檢察官問：在被
      告供述的那段時間內，在西屯區一帶所發生的竊盜案，被
      告並不是承認每一件都是他做的？）是。」、「（檢察官
      問在被告借提過程中，他的意識狀態如何？）相當好，在
      借提筆錄後面我還特別問被告，你的身體、心理狀態如何
      ，他回答相當好，我們問被告有沒有對你刑求逼供，他也
      回答沒有。」、「（審判長問：當時你們有沒有就這些案
      件深入去追查？）有。在我們調閱報案資料出來後，裡面
      有相當多相同敲破車窗偷竊財物的類似案件，我們有跟被
      告說對你犯後態度有所幫助，不論是羈押或是交保，你回
      憶看看，有沒有你真正犯下的竊盜案，所以請被告向我們
      表示，如果真的羈押後，我們辦理借提他會坦白跟我們陳
      述。」等語（原審卷第一三七、一三九、一四０頁），且
      被告對於證人盧志明、洪璁錞、梁益芳上開證述，亦未表
      示任何意見，並於本院更二審供稱「上開到庭作證的警察
　    並不是當初我在警察局製作筆錄時的警察，對我恐嚇之警
      察，而該警察是在訊問我之前恐嚇我，在訊問的時候並沒
      有恐嚇我，警察是恐嚇我，有說如果我不承認的話，就叫
      電視台的人來訪問我，讓我沒有面子，對警詢錄音帶之內
      容無意見。」云云（見本院更二卷第63頁），則依被告所
      供，最後方又恣意泛指不明警方人員於警詢錄音之前，對
      其有上開所謂電視台之採訪而為之恐嚇言詞，核與上開証
      人即訊問之員警之上開陳述顯有不相符合，自已難採信，
      且亦無從由警方於警詢時之錄音帶內容加以証實，則依現
      有事證，顯無任何證據足認被告於警詢時之自白，係出於
      警員恐嚇而取得。此外，被告又未能就涉嫌恐嚇伊自白之
      警員身分提出任何確切之證據供本院調查，本院亦查無任
      何積極證據足證被告此部分之辯解，係屬實在，應認被告
      於九十二年十一月三日、十一月十三日之警詢自白，並無
      任何出於強暴、脅迫、利誘、詐欺、疲勞訊問、違法羈押
      或其他不正之方法取得之違法情狀存在，合先敘明。
　　(二)被告確有為如附表一所示（即原審判決附表編號四、五、
  　　十一至十四、十八、二十四、二十五及二十八所示）竊行
  　　之事實，除據被告於本院前審供明在卷外，復經被害人丑
      ○○、午○○、蔡恒安、辰○○、寅○○、卯○○、辛○
      ○、亥○○及庚○○於警詢時指訴綦詳，又經於附表一編
      號十二所示時、地，當場目睹被告行竊之警員盧志明於原
      審到庭結證屬實，並有車籍作業系統─查詢認可資料、內
      政部警政署刑事警察局指紋鑑驗書、照片、現場圖、贓物
      保管收據、臺中市警察局第六分局搜索扣押筆錄暨扣押物
      品目錄表等附卷可稽，及扣案之一字起子三支、如附表一
      編號十二所示財物足資佐憑。可知被告此部分之自白，確
      與事實相符，堪予採信。
  　(三)被告於原審雖矢口否認如附表一編號二、九、十、十一（
    　即原審判決附表編號五、十八、二四、二五號）竊盜及毀
　    損犯行云云，惟查：被告於九十二年十一月二日十四時許
      ，在臺中市西屯區市○○○路與惠中路口僑園大飯店左側
      處為警查獲時，除當場扣得扣案之一字起子三支及剛竊得
      之被害人庚○○手提包四個外，另在其身上起出於附表一
      編號二、九、十、十一所示時、地所竊取之部分財物一節
      ，此據被告於九十二年十一月三日警詢時自白無訛，核與
      被害人午○○、卯○○、辛○○、亥○○先後於警詢時指
      訴之情節相符，並有贓物保管收據（臺灣臺中地方法院檢
      察署九十二年度偵字第二一四七０號偵查卷第五十二至五
      十六頁）附卷可憑。另製作被告九十二年十一月三日警詢
      筆錄之警員盧志明復到庭結證稱：「（檢察官問：扣押物
      品目錄表上記載的物品，被告有無交代東西來源？）被告
      無法交代。」、「（檢察官問：被告有說這些東西是偷來
      的嗎？）我們逮捕時被告沒有說，後來是我們看資料後，
      去查問被害人，才知道是失竊的，被告後來有承認。」等
      語（原審卷第一一四頁）。堪認被告於九十二年十一月三
      日警詢及偵訊時之自白，與事實相符，此等部分犯行堪以
      認定。
　　(四)被告於原審另否認有為如附表一編號六（即原審判決附表
　　　編號十四）所示之竊盜犯行，然查，此部分竊盜犯行，曾
  　　據被告於原審準備程序時為認罪之陳述，核與被害人寅○
    　○於警詢時及偵查中先後指訴之情節相符（臺灣士林地方
      法院檢察署九十三年度偵字第一九００號偵查卷第三十三
      至三十七、一０一頁），並有車籍作業系統─查詢認可資
      料、照片在卷為證。且經臺北市政府警察局士林分局員警
      採集車牌號碼ＣＩ─０二二九號自小客車遭歹徒敲破之車
      窗玻璃留存指紋，送請內政部警政署刑事警察局為指紋鑑
      定結果，認在該車所採集之指紋（送鑑編號１）經輸入指
      紋電腦比對再由人工確認結果，與該局檔存未○○指紋卡
      之左環指指紋相符等情，亦有該局九十二年十月八日刑紋
      字第０九二０一八八九六六號鑑驗書可資參佐，已足認定
      被告確有觸碰到上開自小客車之事實。再參以被害人寅○
      ○自陳：於九十二年九月十六日十六時二十分許停好上開
      自小客車後，至同日十六時四十分許即發現車窗被打破、
      財物遭竊取之情狀等語，且警方隨即據報於同日十七時十
      五分許至現場勘查，並在被撬破右後車窗玻璃外側，採獲
      三枚可疑指紋等情，有被害人寅○○之前開偵訊筆錄（第
      一０一頁）、臺北市政府警察局士林分局現場勘察報告書
      、勘查採證同意書（同偵查卷第二十四、二十五頁）等件
      附卷可稽，可知如附表一編號六所示竊行發生時至警方採
      證時之期間非長，倘若如附表一編號六所示竊行係被告以
      外之人所為，警方理當可在現場查得相關事證，然依前述
      ，警方在車牌號碼ＣＩ─０二二九號自小客車車窗玻璃所
      採集之三枚指紋，除其中一枚經比對係與被告左環指指紋
      相符外，尚查無與其他人指紋相符之情形，且在現場亦未
      能查得其他與被告不相干之可疑跡證，則上開自小客車之
      右後車窗玻璃係由被告撬破入內行竊，以致留下指紋之事
      實，應堪認定。據上，被告前於原審準備程序及本院前審
      審理時坦認如附表一編號六（即原審判決附表編號十四）
      所示竊行係伊所為等語，核與事實相符，足以採信。
　　(五)被告於原審及本院亦否認有竊取如附表一編號五、七、八
      （即原審判決附表編號十三、十五、十六）所示財物，及
      盜打門號0000000000號、000000000
      0號、0000000000號電信設備通信之犯行，惟
      查：
  　　１、此部分之犯罪事實，除據被告自承確實持有如附表一
　　　　　編號五（即原審判決附表編號十三）所示被竊之G-PL
  　　　　US牌行動電話外，復經被害人玄○○、乙○○、宇○
    　　　○分別於警詢時指訴綦詳；而被告曾於九十二年九月
      　　二十八日將上開行動電話送至弘盛電訊有限公司修理
        　，弘盛電訊有限公司再送交東信電訊股份有限公司維
          修等情，又經東信電訊股份有限公司行動電話維修工
          程師張昭文、弘盛電訊有限公司員工黃勇諺先後於警
          詢時證述無訛，並有無線產品服務記錄表、東信電訊
          豐原特約服務中心維修單在卷可憑。另外，尚有被告
          入臺灣臺北看守所時將上開行動電話交付該看守所保
          管之被告物品保管袋、上開行動電話照片、被告委由
          友人李玲蘭向臺灣臺北看守所領回上開行動電話後，
          由李玲蘭交給警方查辦之電信警察隊第二中隊扣押筆
          錄暨扣押物品目錄表、贓物認領保管單、電信警察隊
          任務編組受理各類案件紀錄表、台灣大哥大股份有限
          公司補印通話明細單（門號0000000000號
          ）、門號0000000000號、0000000
          000號通話明細、手機序號比對資料等件足資參佐
          。
  　　２、被告於原審雖辯稱：如附表一編號五（即原審判決附
    　　　表編號十三）所示被竊之G-PLUS牌行動電話係伊於九
      　　十二年九月十六日上午，在臺北縣重新橋下之跳蚤市
        　場，以七千元向他人購買的二手機云云，惟被告於本
          院審理時已坦承該手機係其所竊取，並有裝卡盜打等
          語（見本院上訴卷第六七頁），雖其後復改稱手機是
          其向別人購買的云云，然該支行動電話係被害人蔡惠
          如於同日十三時許始失竊一節，業據被害人玄○○指
          陳明確，被告復未能提出任何買受上開行動電話之證
          明文件，應認被告此部分之辯解，與事實不符，並不
          可採。又被告於九十三年六月七日製作警詢筆錄時，
          因本身在監，上開行動電話乃委由友人李玲蘭保管等
          情，業經證人李玲蘭於警詢時證述屬實，並有臺灣臺
          北看守所被告物品保管袋、電信警察隊第二中隊扣押
          筆錄暨扣押物品目錄表存卷可參，可知上開行動電話
          係由被告持有使用中，則被告對於該支行動電話之取
          得來源理當知之甚明，倘若被告係從正常管道取得，
          並為正常使用，於警方詢問上開行動電話取得經過及
          安裝撥打之ＳＩＭ卡通信紀錄時，只需據實答覆即可
          ，本無虛捏故事之必要，此由警方依門號00000
          00000號循線追查上開行動電話，查悉該支行動
          電話亦曾由擔任東信電訊股份有限公司維修工程師之
          張昭文安裝自己門號0000000000號ＳＩＭ
          卡使用，證人張昭文乃照實證述取得、使用上開行動
          電話之緣由，進而協助警方續為追查，亦可證之。基
          此，被告對於取得上開行動電話所為不實之辯解，適
          足以證明被告應係心虛畏罪之情。再者，被告自承係
          自九十二年九月十六日十七時七分七秒起即持有使用
          前開行動電話，距被害人玄○○於附表一編號五所示
          被竊時間僅隔三小時，若謂前開行動電話並非被告所
          為，則在其他竊嫌竊得前開行動電話後，須先持至跳
          蚤市場出售，並旋即由被告購得，始能由被告在同日
          十七時許起撥打使用，此種巧合，實殊難想像。況且
          ，被告所自陳之跳蚤市場經營時間及其購得前開行動
          電話之時點，均在被害人玄○○失竊前開行動電話之
          前，並不可採，已如前述，而被害人玄○○之前開失
          竊行動電話及門號0000000000號ＳＩＭ卡
          ，又係在剛被竊走之際，旋即遭行竊者於當日中午十
          二時五十一分許起至十三時五十二分止，盜打000
          000000號共計六通，則有該門號之通話明細在
          卷可憑，顯見行竊者行竊之目的係在供己使用，而非
          轉售牟利，被告辯稱：前開行動電話係在跳蚤市場買
          得，且未曾使用過門號0000000000號ＳＩ
          Ｍ卡撥打通信云云，更徵無可採信。是以被告係於如
          附表一編號五所示時、地，以該表列方式竊得被害人
          玄○○之車內財物，進而取得前開行動電話、ＳＩＭ
          卡使用之事實，堪可認定。被告辯稱並未竊取被害人
          玄○○之車內財物云云，純係事後飾卸之詞，委不可
          採。
  　　３、又查：
      　(1)被告辯稱：自九十三年九月十六日十七時七分七秒時
        　起至同年月二十八日止伊使用該支行動電話期間，曾
          將行動電話借給張明源、廖惟正等友人使用云云，業
          據證人張明源、廖惟正先後於警詢時堅詞否認之，並
          均證稱：從沒有向被告借過任何行動電話使用等語；
          被告與證人張明源之友人張協興及廖惟正於警詢時復
          均證稱：張明源是使用門號0000000000號
          ，不曾見過張明源使用門號0000000000號
          等語，有各該筆錄在卷可考，足見被告此部分之辯詞
          ，已屬無稽，難以採信。
      　(2)被告之友人陳麗玉於警詢時復證稱：被告於九十二年
        　九月二十七日曾以門號0000000000號行動
          電話撥打至伊所使用之門號0000000000號
          共三次等語；證人張明源於警詢時亦證稱：門號00
          00000000號行動電話ＳＩＭ卡係被告在使用
          ，伊曾回撥電話至該支行動電話ＳＩＭ卡找被告，且
          被告自九十二年九月十七日至同年月二十八日，曾以
          該支門號撥打伊所使用之門號0000000000
          號行動電話共計六次等語，有各該警詢筆錄存卷可查
          。則被告否認有撥打門號0000000000號之
          辯解，顯與實情相悖，要無足取。
      　(3)至於門號0000000000號於九十二年九月二
        　十三日係被安裝在手機序號00000000000
        　0000號行動電話內撥打之事實，則有該門號之手
          機序號比對資料一紙可資佐憑。而前開手機序號之行
          動電話即係被害人玄○○於附表一編號五所示時、地
          遭竊之G-PLUS牌行動電話，且被告辯稱：前開行動電
          話曾借友人使用云云，並不實在等節，復經原審審認
          如前，原審又查無其他人於九十二年九月十六日十七
          時許至同年月二十八日止之期間內曾使用該支行動電
          話之情事，則該支行動電話於該段期間內之九十二年
          九月二十三日，另安裝門號0000000000號
          ＳＩＭ卡撥打，應係被告所為一節，堪認無疑。被告
          空言否認未使用門號0000000000號云云，
          又不可採。
      　(4)再依常理，被告若非本即明知門號00000000
        　00號、0000000000號ＳＩＭ卡係以不法
          方式取得，對於自己確曾使用該等門號之事實，又何
          須始終否認之？且前開二門號ＳＩＭ卡倘係被告以竊
          盜以外之其他管道取得，被告只需據實以告即可，又
          豈會空言否認曾持有使用該等門號ＳＩＭ卡？另再參
          以前開二門號ＳＩＭ卡均在被害人乙○○、宇○○失
          竊後不久，甚至當日（按指門號000000000
          0號），即由被告撥打通話，已詳述如前，則被告係
          於如附表一編號七、八所示時、地，以該表列方式竊
          得被害人乙○○、宇○○之車內財物，進而取得盜打
          前開二門號之電信設備通信等事實，顯臻明確，洵堪
          認定。被告辯稱並未竊取被害人乙○○、宇○○之車
          內財物云云，悖於事實，自無足取。
　　　４、按任何人未經他人同意，不得任意拿取他人財物，乃
  　　　　至明之理。被告明知此理，竟於附表所示時、地，先
    　　　後竊取各該表列被害人之財物，且於偵查中自陳：係
      　　因景氣不佳才偷竊，有時偷竊的收入比正常工程工作
        　賺得多等語（九十二年度偵字第二一四七０號偵查卷
          第八十八至八十九頁），則其主觀上確有意圖為自己
          不法所有之犯意，至臻明確。另被告於附表一編號五
          、七、八所示時、地竊得門號0000000000
          號、0000000000號、000000000
          0號ＳＩＭ卡後，擅自安裝在行動電話內供己撥打，
          均未付費，顯係圖得免付通信費而使用通話服務之財
          產上不法利益，亦屬灼然。
  　　５、綜上所陳，被告各項辯解，均不可採。從而，被告確
　　　　　有如附表一所示之竊盜、損壞他人器物及以無線方式
  　　　　盜打他人電信設備通信等犯行，事證明確，均堪認定
          。
二、查於本案中，被告在附表一所示之犯罪期間，雖另有從事建
    築綁鐵工作，但因景氣不好，故屢次行竊，從事工程工作每
    月收入約一萬多元，有時行竊獲取之錢財達一、二萬元，猶
    較工程工作多等情，業據被告於偵查中供承明確（九十二年
    度偵字第二一四七０號偵查卷第八十八至八十九頁），是被
    告顯以行竊所得作為其主要生活之資之一部，並以之為生活
    事業一部分之意，亦顯係以此犯罪為業，雖屬無訛。惟查被
    告行為後，刑法常業竊盜罪業已刪除，是被告犯後法律已有
    變更，又刑法之加重竊盜罪，其法定刑較修正前之常業竊盜
    罪為輕，本件被告所為雖構成常業竊盜罪，然經比較新舊法
    結果，應依刑法第二條第一項之規定，適用有利於被告之法
    律，即適用被告行為時之刑法第三百二十一條第一項第三款
    之攜帶兇器竊盜罪處罰。故核：(一)被告於如附表一所示時
    、地竊盜之行為， 係犯刑法第321條第1項第3款之加重竊盜
    罪，又被告先後多次竊盜之犯行，時間緊接，所犯又係構成
    要件相同之罪名，顯係基於概括犯意反覆為之，為連續犯，
    應依刑法第五十六條之規定論以一攜帶兇器加重竊盜罪，並
    加重其刑。(二)其於如附表一編號六、八所示時、地，打破
    各該自小客車車窗之行為，則係犯刑法第三百五十四條之損
    壞他人器物罪；(三)其於如附表一編號五、七、八所示時間
    ，以無線方式，盜打被害人玄○○所有之門號000000
    0000號、被害人乙○○所有之門號000000000
    0號及被害人宇○○所有之門號0000000000號電
    信設備通信，則另犯電信法第五十六條第一項之以無線方式
    盜用他人電信設備通信罪。又：
    (一)被告於如附表一編號五、七、八所示時間，多次盜打被害
      人玄○○所有之門號0000000000號、被害人乙
      ○○所有之門號0000000000號及被害人宇○○
      所有之門號0000000000號電信設備通信之犯行
      ，及於如附表一編號六、八所示時、地，先後打破各該自
      小客車車窗之行為，各係時間緊接，方法相同，分別觸犯
　　　構成要件相同之罪名，皆顯係基於概括犯意為之，應分別
　　　依連續犯規定論以一罪之以無線方式盜打他人電信設備通
　　  信罪及損壞他人器物罪，並均依法加重其刑。
　　(二)被告於如附表一編號六、八所示時、地，打破各該自小客
      車之車窗，係為遂行其竊盜之目的；另於附表一編號五、
      七、八所示時、地，竊得被害人玄○○、乙○○、宇○○
      之車內財物後，係將其中之門號0000000000號
      、0000000000號、0000000000號Ｓ
      ＩＭ卡擅自安裝在於附表一編號五所竊得之G-PLUS牌行動
      電話內盜打，供己通信，所犯損壞他人器物罪及以無線方
      式盜用他人電信設備通信罪分別與加重竊盜罪間，有手段
      目的之牽連關係，應從一重之加重竊盜罪處斷。
　　(三)按被告犯有應併合處罰之數罪，經法院分別判處有期徒刑
      確定，其中一罪之有期徒刑先執行期滿後，法院經檢察官
      之聲請，以裁定定其數罪之應執行刑確定後，其在未裁定
      前已先執行之有期徒刑之罪，因嗣後合併他罪定應執行刑
      之結果，檢察官所換發之執行指揮書，係執行應執行刑，
      其前已執行之有期徒刑部分，僅應予扣除，而不能認為已
      執行完畢（最高法院九十一年度台非字第三二八號裁判可
      資參照）。查本案被告未○○前於九十一年間固因詐欺罪
      ，經臺灣臺北地方法院以九十一年度易緝字第一五六號判
      處有期徒刑十月確定，並於九十一年十月二十五日入監執
      行，於九十二年七月十日執行完畢，但被告於九十一年間
      另犯竊盜等案件，經臺灣高等法院以九十二年度上易字第
      三四一一號就所犯偽造有價證券部分，判處有期徒刑四年
      六月，就贓物罪部分，判處有期徒刑四月確定，且與前開
      詐欺罪所處有期徒刑十月，三罪合併定其應執行刑為有期
      徒刑五年四月。又於八十八年間因轉讓第二級毒品罪，經
      臺灣板橋地方法院以八十八年度訴字第九六八號判處有期
      徒刑八月，歷經上訴後，終經最高法院以九十三年度台上
      第四二二０號判決上訴駁回確定，並與前開已合併定其應
      執行刑之三罪，再合併定其應執行刑為有期徒刑六年，現
      正執行中，指揮書執畢日期為九十七年十月二十九日等情
      ，有臺灣臺中地方法院檢察署刑案資料查註紀錄表、臺灣
      高等法院被告全國前案紀錄表可按，可知被告前經判處罪
      刑，並執行完畢之詐欺罪有期徒刑十月部分，尚不能認為
      已執行完畢，自無累犯規定之適用。公訴人認被告因前開
      所受詐欺罪已執行完畢，應論以累犯，並依法加重其刑，
      尚有未洽。
　　(四)公訴人雖僅就如附表一編號一至四、九至十二所示之竊盜
　　　犯行提起公訴，惟被告另犯有如附表一其餘編號之竊盜行
　　　為，且於如附表一編號六、八所示時、地打破自小客車車
　　　窗，亦經被害人寅○○、宇○○提出告訴，又於附表一編
　　　號五、七、八所示時間，連續盜打他人電信設備通信，而
  　　各該犯行均與前揭已起訴並經論罪科刑之加重竊盜罪間，
　　　分別有連續犯（指竊盜部分）及牽連犯之裁判上一罪（指
　　　損壞他人器物罪及違反電信法部分）之關係，均為起訴效
　　  力所及，本院自應併予審究。
　　(五)又本件被告行為後，刑法連續犯及牽連犯之規定，業於
  　  94年1月7日修正公布刪除，並於95年7月1日施行，則被告
      之犯行，因行為後新法業已刪除連續犯及牽連犯之規定，
　　　此刪除雖非犯罪構成要件之變更，但顯已影響行為人刑罰
　　　之法律效果，自屬法律有變更，依新法第2條第1項規定，
　　　比較新、舊法結果，仍應適用較有利於被告之行為時法律
　　　即舊法論以連續犯及牽連犯（ 最高法院95年第8次刑事庭
　　　會議決議參照）。刑法第三十三條第五款有關罰金刑部
　　　分，在新法部分係規定為罰金：新臺幣一千元以上，以百
　　　元計算之。而舊法時則係規定為罰金：一元以上。經比較
　　　修法前後之規定，應認修正前刑法第三十三條第五款之規
　　　定，對行為人有利。故依刑法第二條第一項前段規定，本
　　　案關於法定刑罰金部分，自應適用行為時之法律即修正前
　　  刑法第三十三條第五款規定決定其罰金部分之法定刑。
    (六)原審以被告罪證明確，予以論罪科刑，固非無見，惟查
  　　原判決未及就上開刑法於95年7月1日修正公布施行前後之
　    規定，加以比較適用，尚有未洽。本件並無證據證明被
      告未○○確有如附表二所示犯行（容於理由四、敘明），
　　　原審誤認被告有此犯行，亦有未合，被告以其未犯如附表
  　　二所示犯行上訴，指摘原審判決不當，應有理由，應由本
　    院予以撤銷改判。爰審酌被告素行不佳，已如前述，竟仍
      不知悔改，又自九十二年八月三十一日起至九十二年十一
      月二日止，於二個月餘之時間內，再犯本件十二起竊盜維
      生，惡性重大，且正值壯年，身強體壯，即不思勞動生產
      ，冀圖不勞而獲，屢犯竊案，部分竊行更攜帶客觀上足以
      傷害人之生命、身體之一字起子為之，對社會上一般不特
      定人之生命、身體安全構成威脅，危害社會治安情節嚴重
      ，再考之其犯罪動機、目的、手段、犯罪所生之損害、所
      得利益，暨其僅就如附表一所示部分犯行坦認，其餘竊行
      或盜打電信設備通信之諸多犯行，均矢口否認，態度並無
      悔意等一切情狀，量處如主文第二項所示之刑。公訴檢察
      官雖具體求處有期徒刑四年，然查，被告右開犯行雖屬可
      議，但僅係造成被害人財物之損失，並未因而肇致被害人
      人身安全之實害，且所竊取者均係車內財物，而非汽車本
      體，致生之損害亦未如偷車者嚴重，另參以被告前經臺灣
      高等法院以九十二年度上易字第三四一一號判處之竊盜案
      件，係因被告尚違犯偽造有價證券犯行，故依最輕本刑為
      有期徒刑三年以上之偽造有價證券罪論處，判決被告有期
      徒刑四年六月，核與本案罪責論處之情形不同，是以本院
      綜合各情，認量處如主文第二項所示之刑，已足資懲儆，
      公訴檢察官之求刑，尚屬過重，併此明。末者，被告前
      於九十年四月五日至九十一年九月中旬止，曾多次犯竊盜
      案件計三十一次之多，且以竊盜所得為生，並犯竊得之支
      票使用等之偽造有價證券等之犯行確定在案，有台灣高等
      法院被告前案紀錄表附卷可稽，竟仍不知悔改，又自九十
      二年八月三十一日起至九十二年十一月二日止，於二個月
      餘之時間內，再犯本件十二起竊盜行為，堪認有竊盜之犯
      罪習慣，僅藉刑之執行實尚不足以徹底根絕其惡性，故依
      竊盜犯贓物犯保安處分條例第三條第一項第一款、第五條
      第一項前段之規定，併予諭知應於刑之執行前令入勞動場
      所強制工作三年，以資矯治。
三、扣案之一字起子三支，其中一支係被告所有，並於如附表一
    編號一至四、十至十二所示時、地行竊時，攜帶供竊盜所用
    ，業經審認如前，自應就該支一字起子，依刑法第三十八條
    第一項第二款之規定，宣告沒收。至於其餘二支扣案之一字
    起子，雖係被告於附表一編號十二所示時、地行竊時所攜帶
    ，但被告供稱：係伊弟弟所有等語（原審卷第一二０頁），
    又查無證據可證另二支扣案之一字起子係被告所有，且均非
    屬違禁物，核與刑法第三十八條之沒收規定即有未合，爰不
    諭知沒收。起訴書就另二支扣案一字起子亦併予請求宣告沒
    收，亦有未洽，附此明。
四、檢察官公訴意旨及併辦意旨另認：被告另犯有如附表二所示
    編號十至十六犯行（即九十三年度偵字第四０九五號公訴意
    旨如附表編號三、六、八、九、十、十三、十四所示犯行）
    及如附表二所示編號一至九犯行（即九十三年度偵字第一一
    七五號併辦意旨附表所示如編號一至三、五至七、九、十六
    、二三號所示犯行）云云，惟查：被告雖於九十二年十一月
    三日、十一月十三日警詢時自白有前開所指犯行，然前開公
    訴意旨所指被告自白之犯行，係偵辦員警於九十二年十一月
    二日逮捕時，因被告自承尚犯有數十起竊盜案等語，乃自電
    腦印出一整疊報案資料供被告回憶後陳述並於次日製作筆錄
    ，再於九十三年十一月十三日員警借提被告時，被告所為自
    白、前開調閱報案資料裡面有相當多相同敲破車窗偷竊財物
    的類似案件等情，業據證人即員警梁益芳於原審證述明確（
    見原審卷(一)第一四０頁）。按記憶本容易隨時間經過逐漸減
    損，且要求被告於煩瑣、類似性高及失竊地點均在同一範圍
    內之報案資料中逐一翻閱並回憶何案為其所犯，本具不可確
    定性，且被告為慣竊，本伺機而竊取，況被告於回憶當時，
    並無贓證物可供辨識，被告前開自白是否確與事實相符，即
    非無疑；且被告於九十二年十一月二日自白後，雖有員警洪
    富傳帶同被告前往犯罪地點勘驗並照相，惟現場圖及現場圖
    內標示案發地點紀錄之文字卻分由未同行前往勘驗現場之員
    警洪璁錞及前往勘驗之員警洪富傳製作，其與事實是否相符
    ，亦容質疑。再並無何得以確認係被告所為之指紋、錄影帶
    等可資證明被告確犯有如附表二所示犯行，自不得僅以被告
    供承其尚犯有數十起竊案未查獲及未能指出犯人特徵之被害
    人指述，即以其犯案時間相近、地點均在台中市，其手法相
    同，均係以工具敲破損車玻璃等情，即認定公訴人所指前開
    犯行亦同屬被告所為，是此部分罪證不足，尚難認被告另犯
    有如附表二所示犯行。是附表二其中經起訴部分，因公訴人
    認與起訴並有罪部分有裁判上一罪關係，故不另為無罪之諭
    知。至如附表二其中屬移送併辦部分因未經檢察官起訴，本
    院自無從併予審理，此部分應由檢察官另行偵辦，附此敘明
    。
據上論斷，應依刑事訴訟法第369條第1項前段、第364條、第299
條第1項前段、電信法第56條第1項、刑法第2條第1項、修正前刑
法第11條前段、修正前第56條、修正前第55條、第321條第1項第
3款、第354條、第38條第1項第2款、竊盜犯贓物犯保安處分條例
第3條第1項第1款、第5條第1項前段，罰金罰鍰提高標準條例第1
條前段，判決如主文。
本案經檢察官丙○○到庭執行職務。
中　　華　　民　　國　　96　　年　　6　　月　　 12　  日
            刑事第二庭    審判長法　官  李  璋  鵬
                                法　官  胡  森  田
                                法　官  蕭  錦  鍾
上開正本證明與原本無異。
如不服本判決應於收受本判決後10日內向本院提出上訴書狀，其
未敘述上訴理由者，並得於提起上訴後10日內向本院補提理由書
狀（均須按他造當事人之人數附繕本）「切勿逕送上級法院」。
                                書記官  蕭  訓  慧
中　　華　　民　　國　　96　　年　　6　　月　　 12　  日
附錄論罪科刑法條
刑法第三百二十一條
犯竊盜罪而有左列情形之一者，處六月以上、五年以下有期徒刑
：
一  於夜間侵入住宅或有人居住之建築物、船艦或隱匿其內而犯
之者。
二  毀越門扇、牆垣或其他安全設備而犯之者。
三  攜帶兇器而犯之者。
四  結夥三人以上而犯之者。
五  乘火災、水災或其他災害之際而犯之者。
六  在車站或埠頭而犯之者。
電信法第五十六條第一項
意圖為自己或第三人不法之利益，以有線、無線或其他電磁方式
，盜接或盜用他人電信設備通信者，處五年以下有期徒刑，得併
科新台幣一百五十萬元以下罰金。
附表一：
┌──┬──────┬──────┬───┬───────┬───────┬──────────────┐
│編號│犯罪時間    │犯罪地點    │被害人│被害人車輛    │犯罪方法及    │證據出處                    │
│    │            │            │      │              │所得財物      │                            │
├──┼──────┼──────┼───┼───────┼───────┼──────────────┤
│一  │92年８月日│臺中市西屯區│丑○○│九Ｕ－六七六０│未○○攜帶其所│丑○○警詢 92偵21470p.30    │
│    │時分許  │市○○○路  │      │號自小客貨車  │有客觀上足以傷│丑○○偵訊 93偵1175p.40     │
│    │            │            │      │              │害人之生命、身│扣押物品目錄表 92偵21470p.59│
│    │            │            │      │              │體而可供作兇器│現場圖 92偵21470p.60        │
│    │            │            │      │              │使用之一字起子│現場照片 92偵21470p.72      │
│    │            │            │      │              │（扣案），另撿│                            │
│    │            │            │      │              │拾路邊石塊敲破│                            │
│    │            │            │      │              │上開自小客車右│                            │
│    │            │            │      │              │後座車窗玻璃（│                            │
│    │            │            │      │              │未據告訴），竊│                            │
│    │            │            │      │              │取車內丑○○父│                            │
│    │            │            │      │              │親存摺一本、印│                            │
│    │            │            │      │              │鑑一枚、丑○○│                            │
│    │            │            │      │              │母親存摺一本、│                            │
│    │            │            │      │              │ＭＰ３隨身聽一│                            │
│    │            │            │      │              │台、柯達牌    │                            │
│    │            │            │      │              │DC5000 型相機 │                            │
│    │            │            │      │              │一台          │                            │
├──┼──────┼──────┼───┼───────┼───────┼──────────────┤
│二  │92年９月初  │臺中市西屯區│午○○│ＩＨ－五四六二│未○○攜帶其所│午○○警詢 92偵21470p.31    │
│    │某日        │河南路老虎城│      │號自小客車    │有客觀上足以傷│午○○偵訊 93偵1175p.50     │
│    │            │百貨公司旁停│      │              │害人之生命、身│贓物保管收據 92偵21470p.54  │
│    │            │車格        │      │              │體而可供作兇器│扣押物品目錄表 92偵21470p.59│
│    │            │            │      │              │使用之一字起子│贓證物照片 92偵21470p.74    │
│    │            │            │      │              │（扣案），另撿│                            │
│    │            │            │      │              │拾路邊石塊敲破│                            │
│    │            │            │      │              │上開自小客車右│                            │
│    │            │            │      │              │後座車窗玻璃（│                            │
│    │            │            │      │              │未據告訴），竊│                            │
│    │            │            │      │              │取車內之藍色休│                            │
│    │            │            │      │              │閒包一個、藥品│                            │
│    │            │            │      │              │、眼鏡盒、愛車│                            │
│    │            │            │      │              │族汽車百貨貴賓│                            │
│    │            │            │      │              │卡一張（領回）│                            │
│    │            │            │      │              │、回數票一張（│                            │
│    │            │            │      │              │領回）        │                            │
├──┼──────┼──────┼───┼───────┼───────┼──────────────┤
│三　│92年９月日│臺中市西屯區│宙○○│ＹＤ－七七五九│未○○攜帶其所│宙○○警詢 92偵21470p.36    │
│    │時分許  │中港路一一一│      │號自小客車    │有客觀上足以傷│宙○○偵訊 93偵1175p.50     │
│    │            │號新光三越百│      │              │害人之生命、身│扣押物品目錄表 92偵21470p.59│
│    │            │貨公司前    │      │              │體而可供作兇器│現場圖 92偵21470p.60        │
│    │            │            │      │              │使用之一字起子│現場照片 92偵21470p.67      │
│    │            │            │      │              │（扣案），另撿│                            │
│    │            │            │      │              │拾路邊石塊敲破│                            │
│    │            │            │      │              │上開自小客車右│                            │
│    │            │            │      │              │後座車窗玻璃（│                            │
│    │            │            │      │              │未據告訴），並│                            │
│    │            │            │      │              │竊取車內之紅色│                            │
│    │            │            │      │              │背包一個、衣服│                            │
│    │            │            │      │              │一套          │                            │
├──┼──────┼──────┼───┼───────┼───────┼──────────────┤
│四　│92年９月日│臺中市西屯區│辰○○│ＯＷ－二八八二│未○○攜帶其所│辰○○警詢 92偵21470p.37    │
│    │時許      │惠中路一段僑│      │號自小客車    │有客觀上足以傷│辰○○偵訊 93偵1175p.50     │
│    │            │園飯店後方停│      │              │害人之生命、身│扣押物品目錄表 92偵21470p.59│
│    │            │車場        │      │              │體而可供作兇器│現場圖 92偵21470p.60        │
│    │            │            │      │              │使用之一字起子│現場照片 92偵21470p.69      │
│    │            │            │      │              │（扣案），另撿│                            │
│    │            │            │      │              │拾路邊石塊敲破│                            │
│    │            │            │      │              │上開自小客車左│                            │
│    │            │            │      │              │前座車窗玻璃（│                            │
│    │            │            │      │              │未據告訴），並│                            │
│    │            │            │      │              │竊取車內之黑色│                            │
│    │            │            │      │              │手提包一個、張│                            │
│    │            │            │      │              │育瑞汽車駕照、│                            │
│    │            │            │      │              │玉山銀行提款卡│                            │
│    │            │            │      │              │一張          │                            │
├──┼──────┼──────┼───┼───────┼───────┼──────────────┤
│五　│92年９月日│臺北縣淡水鎮│玄○○│ＵＲ─一六九一│未○○以不詳方│玄○○警詢筆錄              │
│    │十三時許前某│某路旁      │      │號自小客車    │式打破上開自小│張昭文警詢筆錄              │
│    │時          │            │      │              │客車右後車窗（│無線產品服務記錄表          │
│    │            │            │      │              │未據告訴），並│黃勇諺警詢筆錄              │
│    │            │            │      │              │竊取車內G-PLUS│東信電訊豐原特約服務中心維修│
│    │            │            │      │              │牌型號K889行動│單                          │
│    │            │            │      │              │電話一支（序號│張明源警詢筆錄              │
│    │            │            │      │              │00000000000000│廖惟正警詢筆錄              │
│    │            │            │      │              │0）、門號09123│李玲蘭警詢筆錄              │
│    │            │            │      │              │63661號SIM卡一│                            │
│    │            │            │      │              │張。未○○旋即│                            │
│    │            │            │      │              │另基於意圖為自│                            │
│    │            │            │      │              │己不法利益之概│                            │
│    │            │            │      │              │括犯意，於當日│                            │
│    │            │            │      │              │中午十二時五十│                            │
│    │            │            │      │              │一分起至十三時│                            │
│    │            │            │      │              │五十二分許止，│                            │
│    │            │            │      │              │擅自以前開竊得│                            │
│    │            │            │      │              │之行動電話（內│                            │
│    │            │            │      │              │裝門號00000000│                            │
│    │            │            │      │              │61號SIM卡）， │                            │
│    │            │            │      │              │撥號000000000 │                            │
│    │            │            │      │              │號，啟動SIM卡 │                            │
│    │            │            │      │              │內電腦電磁紀錄│                            │
│    │            │            │      │              │，以傳送無線電│                            │
│    │            │            │      │              │磁訊號之方式，│                            │
│    │            │            │      │              │連續盜用玄○○│                            │
│    │            │            │      │              │所有之上開電信│                            │
│    │            │            │      │              │設備六次，致使│                            │
│    │            │            │      │              │中華電信股份有│                            │
│    │            │            │      │              │限公司誤認係合│                            │
│    │            │            │      │              │法用戶撥用電話│                            │
│    │            │            │      │              │，而提供電信服│                            │
│    │            │            │      │              │務，供未○○通│                            │
│    │            │            │      │              │信使用。未○○│                            │
│    │            │            │      │              │因而詐得免費通│                            │
│    │            │            │      │              │信之不法利益約│                            │
│    │            │            │      │              │五百元。      │                            │
├──┼──────┼──────┼───┼───────┼───────┼──────────────┤
│六　│92年９月日│臺北市士林區│寅○○│ＣＩ－０二二九│未○○復承前同│寅○○警詢 93偵1900p.33、35 │
│    │時分許  │基河路承德公│      │號自小客車    │一之損壞他人器│寅○○偵訊 93偵1900p.101    │
│    │            │園對面路邊  │      │              │物之概括犯意，│現場勘察報告書 93偵1900p.24 │
│    │            │            │      │              │以不詳方式敲破│車籍查詢認可資料93偵1900p.38│
│    │            │            │      │              │上開自小客車右│內政部警政署刑事警察局鑑驗書│
│    │            │            │      │              │後車窗（經翁茂│93偵1900p.42-43             │
│    │            │            │      │              │洋提出告訴），│現場照片 93偵1900p.44-46    │
│    │            │            │      │              │並竊取車內之黑│勘察採證同意書 93偵1900p.48 │
│    │            │            │      │              │色公事包一只、│                            │
│    │            │            │      │              │銅板二百元、學│                            │
│    │            │            │      │              │校課本、學費單│                            │
│    │            │            │      │              │、鑰匙、會員證│                            │
│    │            │            │      │              │件等物        │                            │
├──┼──────┼──────┼───┼───────┼───────┼──────────────┤
│七　│92年９月初某│臺中市○○路│乙○○│ＯＤ─一六八七│未○○以不詳方│乙○○警詢筆錄              │
│    │日          │三段八一號僑│      │號自小客車    │式打破上開自小│陳麗玉警詢筆錄              │
│    │            │園大飯店停車│      │              │客車左後車窗（│張明源警詢筆錄              │
│    │            │場內        │      │              │未據告訴），並│張協興警詢筆錄              │
│    │            │            │      │              │竊取車內之深藍│廖惟正警詢筆錄              │
│    │            │            │      │              │色背包一個（內│                            │
│    │            │            │      │              │有摩托羅拉牌行│                            │
│    │            │            │      │              │動電話一支、門│                            │
│    │            │            │      │              │號0000000000易│                            │
│    │            │            │      │              │付卡一張、現金│                            │
│    │            │            │      │              │一萬餘元）。陳│                            │
│    │            │            │      │              │志德復承前同一│                            │
│    │            │            │      │              │意圖為自己不法│                            │
│    │            │            │      │              │利益之概括犯意│                            │
│    │            │            │      │              │，自九十二年九│                            │
│    │            │            │      │              │月十七日至二十│                            │
│    │            │            │      │              │八日止，將門號│                            │
│    │            │            │      │              │0000000000號SI│                            │
│    │            │            │      │              │M卡插放在其於 │                            │
│    │            │            │      │              │編號五所竊得之│                            │
│    │            │            │      │              │G-PLUS牌行動電│                            │
│    │            │            │      │              │話內，並多次撥│                            │
│    │            │            │      │              │號啟動SIM卡內 │                            │
│    │            │            │      │              │電腦電磁紀錄，│                            │
│    │            │            │      │              │以傳送無線電磁│                            │
│    │            │            │      │              │訊號之方式，連│                            │
│    │            │            │      │              │續盜用乙○○所│                            │
│    │            │            │      │              │有之上開電信設│                            │
│    │            │            │      │              │備，致使中華電│                            │
│    │            │            │      │              │信股份有限公司│                            │
│    │            │            │      │              │誤認係合法用戶│                            │
│    │            │            │      │              │撥用電話，而提│                            │
│    │            │            │      │              │供電信服務，供│                            │
│    │            │            │      │              │未○○通信使用│                            │
│    │            │            │      │              │。未○○因而詐│                            │
│    │            │            │      │              │得免費通信之不│                            │
│    │            │            │      │              │法利益。      │                            │
├──┼──────┼──────┼───┼───────┼───────┼──────────────┤
│八　│92年９月日│彰化縣彰化市│宇○○│Ｘ８─０八三九│未○○復承前同│宇○○警詢筆錄              │
│    │上午十時許  │中山路國泰人│      │號自小客車    │一損壞他人器物│                            │
│    │            │壽大樓對面停│      │              │之概括犯意，以│                            │
│    │            │車場內      │      │              │不詳方式敲破上│                            │
│    │            │            │      │              │開自小客車右前│                            │
│    │            │            │      │              │座車窗玻璃（業│                            │
│    │            │            │      │              │據宇○○提出告│                            │
│    │            │            │      │              │訴），竊取車內│                            │
│    │            │            │      │              │灰色包包一個（│                            │
│    │            │            │      │              │內有存摺六本、│                            │
│    │            │            │      │              │印章一顆、門號│                            │
│    │            │            │      │              │0000000000SIM │                            │
│    │            │            │      │              │卡一張）。陳志│                            │
│    │            │            │      │              │德復承前同一意│                            │
│    │            │            │      │              │圖為自己不法利│                            │
│    │            │            │      │              │益之概括犯意，│                            │
│    │            │            │      │              │於九十二年九月│                            │
│    │            │            │      │              │二十三日，將門│                            │
│    │            │            │      │              │號0000000000號│                            │
│    │            │            │      │              │SIM卡插放在其 │                            │
│    │            │            │      │              │於編號五所竊得│                            │
│    │            │            │      │              │之G-PLUS牌行動│                            │
│    │            │            │      │              │電話，並多次撥│                            │
│    │            │            │      │              │號啟動SIM卡內 │                            │
│    │            │            │      │              │電腦電磁紀錄，│                            │
│    │            │            │      │              │以傳送無線電磁│                            │
│    │            │            │      │              │訊號之方式，連│                            │
│    │            │            │      │              │續盜用宇○○所│                            │
│    │            │            │      │              │有之上開電信設│                            │
│    │            │            │      │              │備，致使台灣大│                            │
│    │            │            │      │              │哥大股份有限公│                            │
│    │            │            │      │              │司誤認係合法用│                            │
│    │            │            │      │              │戶撥用電話，而│                            │
│    │            │            │      │              │提供電信服務，│                            │
│    │            │            │      │              │供未○○通信使│                            │
│    │            │            │      │              │用。計未○○因│                            │
│    │            │            │      │              │而詐得一千八百│                            │
│    │            │            │      │              │元之免費通信不│                            │
│    │            │            │      │              │法利益。      │                            │
├──┼──────┼──────┼───┼───────┼───────┼──────────────┤
│九　│92年９月日│臺中市西屯區│卯○○│Ｘ六－二八００│未○○以不詳方│卯○○警詢 92偵21470p.39    │
│    │時許      │河南路二段一│      │號自小客車    │式進入上開自小│卯○○偵訊 93偵1175p.50     │
│    │            │二０號北側停│      │              │客車竊取公事包│贓物保管收據 92偵21470p.55  │
│    │            │車格        │      │              │一只、現金十五│扣押物品目錄表 92偵21470p.59│
│    │            │            │      │              │萬元、攝影機一│                            │
│    │            │            │      │              │台、卯○○護照│                            │
│    │            │            │      │              │、臺灣土地銀行│                            │
│    │            │            │      │              │支票二張（領回│                            │
│    │            │            │      │              │）、萬通商銀支│                            │
│    │            │            │      │              │票一張（領回）│                            │
│    │            │            │      │              │、臺北郵局支票│                            │
│    │            │            │      │              │一張（領回）、│                            │
│    │            │            │      │              │世華銀行中港分│                            │
│    │            │            │      │              │行空白支票一本│                            │
├──┼──────┼──────┼───┼───────┼───────┼──────────────┤
│十　│92年１０月日│臺中市西屯區│辛○○│五Ｑ－七八六０│未○○攜帶其所│辛○○警詢 92偵21470p.43    │
│    │中午時分│市○○○路與│      │號自小客車    │有客觀上足以傷│贓物保管收據 92偵21470p.53  │
│    │許          │惠中路口    │      │              │害人之生命、身│扣押物品目錄表 92偵21470p.59│
│    │            │            │      │              │體而可供作兇器│現場圖 92偵21470p.60        │
│    │            │            │      │              │使用之一字起子│贓證物照片 92偵21470p.74    │
│    │            │            │      │              │（扣案），另撿│                            │
│    │            │            │      │              │拾路邊石塊敲破│                            │
│    │            │            │      │              │上開自小客車右│                            │
│    │            │            │      │              │後座車窗玻璃（│                            │
│    │            │            │      │              │未據告訴），竊│                            │
│    │            │            │      │              │取車內之三星牌│                            │
│    │            │            │      │              │照相機一台、日│                            │
│    │            │            │      │              │盛銀行信用卡一│                            │
│    │            │            │      │              │張、公事包一個│                            │
│    │            │            │      │              │、裝有公司文件│                            │
│    │            │            │      │              │之手提袋一個、│                            │
│    │            │            │      │              │國稅局收據一張│                            │
│    │            │            │      │              │（領回）      │                            │
├──┼──────┼──────┼───┼───────┼───────┼──────────────┤
│十一│92年１０月日│臺中市北屯區│亥○○│ＮＭ－六二一六│未○○攜帶其所│亥○○警詢 92偵21470p.45    │
│    │時許      │崇德五路與河│      │號自小客車    │有客觀上足以傷│亥○○偵訊 93偵1175p.54     │
│    │            │北西街口    │      │              │害人之生命、身│贓物保管收據 92偵21470p.56  │
│    │            │            │      │              │體而可供作兇器│扣押物品目錄表 92偵21470p.59│
│    │            │            │      │              │使用之一字起子│                            │
│    │            │            │      │              │（扣案），另撿│                            │
│    │            │            │      │              │拾路邊石塊敲破│                            │
│    │            │            │      │              │上開自小客車右│                            │
│    │            │            │      │              │後座車窗玻璃（│                            │
│    │            │            │      │              │未據告訴），並│                            │
│    │            │            │      │              │竊取車內之淺綠│                            │
│    │            │            │      │              │色公事包一個、│                            │
│    │            │            │      │              │現金四萬八千元│                            │
│    │            │            │      │              │、仁愛農會楊雲│                            │
│    │            │            │      │              │昌支票一張（領│                            │
│    │            │            │      │              │回）、臺中銀行│                            │
│    │            │            │      │              │潘振美支票一張│                            │
│    │            │            │      │              │（領回）、陳深│                            │
│    │            │            │      │              │泉本票一張（領│                            │
│    │            │            │      │              │回）、信用卡五│                            │
│    │            │            │      │              │張、金融卡五張│                            │
│    │            │            │      │              │、亥○○身分證│                            │
│    │            │            │      │              │、駕駛執照、健│                            │
│    │            │            │      │              │保卡、亥○○印│                            │
│    │            │            │      │              │章二個（一個領│                            │
│    │            │            │      │              │回）、兆宏營造│                            │
│    │            │            │      │              │公司大小章、承│                            │
│    │            │            │      │              │興建設公司大小│                            │
│    │            │            │      │              │章、馬耿崑身分│                            │
│    │            │            │      │              │證、馬耿崑印章│                            │
│    │            │            │      │              │一個、曾松烽同│                            │
│    │            │            │      │              │意重劃契約書正│                            │
│    │            │            │      │              │本一份、撤銷買│                            │
│    │            │            │      │              │賣增值稅單一張│                            │
│    │            │            │      │              │、買賣契約書一│                            │
│    │            │            │      │              │份            │                            │
├──┼──────┼──────┼───┼───────┼───────┼──────────────┤
│十二│92年月２日│臺中市西屯區│庚○○│二Ｑ－八八六五│未○○攜帶客觀│庚○○警詢 92偵21470p.49    │
│    │時許      │惠中路僑園飯│      │號自小客車    │上足以傷害人之│贓物保管收據 92偵21470p.52  │
│    │            │店旁停車格。│      │              │生命、身體而可│台中市警察局第六分局警員職務│
│    │            │            │      │              │供作兇器使用之│報告書92偵21470p.50         │
│    │            │            │      │              │一字起子三支 (│現場圖 92偵21470p51、60     │
│    │            │            │      │              │一支為未○○所│現場相片 92偵21470p.61-63   │
│    │            │            │      │              │有，另二支為陳│搜索扣押筆錄 92偵21470p.57  │
│    │            │            │      │              │志德胞弟所有）│扣押物品清單 93訴758p.50、51│
│    │            │            │      │              │，撿拾石塊敲破│                            │
│    │            │            │      │              │上開自小客車右│                            │
│    │            │            │      │              │前座車窗玻璃（│                            │
│    │            │            │      │              │未據告訴），再│                            │
│    │            │            │      │              │用所帶一字起子│                            │
│    │            │            │      │              │除去玻璃，竊取│                            │
│    │            │            │      │              │車內行李〔內有│                            │
│    │            │            │      │              │內裝衣物之袋子│                            │
│    │            │            │      │              │二個、皮包二個│                            │
│    │            │            │      │              │、皮夾一個（以│                            │
│    │            │            │      │              │上均領回）〕  │                            │
└──┴──────┴──────┴───┴───────┴───────┴──────────────┘
附表二：檢察官公訴意旨及移送併辦，惟本院認罪證不足部分：
┌──┬──────┬──────┬───┬───────┬───────┬──────────────┐
│編號│犯罪時間    │犯罪地點    │被害人│被害人車輛    │犯罪方法及    │證據出處                    │
│    │            │            │      │              │所得財物      │                            │
├──┼──────┼──────┼───┼───────┼───────┼──────────────┤
│一  │92年８月３日│臺中市西屯區│地○○│Ｈ六－０一二一│未○○基於損壞│地○○警詢 92偵23270p.29    │
│    │時許      │市政路一０九│      │號自小客車    │他人器物之概括│地○○偵訊 93偵1175p.40     │
│    │            │號前        │      │              │犯意，以不詳方│                            │
│    │            │            │      │              │式敲破上開自小│                            │
│    │            │            │      │              │客車左後車窗玻│                            │
│    │            │            │      │              │璃，並竊取車內│                            │
│    │            │            │      │              │皮包一只、印章│                            │
│    │            │            │      │              │、存摺、健保卡│                            │
│    │            │            │      │              │              │                            │
├──┼──────┼──────┼───┼───────┼───────┼──────────────┤
│二  │92年８月９日│臺中市西屯區│丁○○│五Ｆ－四九九三│未○○以不詳方│丁○○警詢 92偵23270p.30    │
│    │上午時許  │惠來路二段愛│      │號自小客車    │式敲破上開自小│                            │
│    │            │心幼稚園旁空│      │              │客車右後車窗玻│                            │
│    │            │地          │      │              │璃，並竊取車內│                            │
│    │            │            │      │              │所有之高速公路│                            │
│    │            │            │      │              │回數票二十餘張│                            │
│    │            │            │      │              │，價值約八百元│                            │
│    │            │            │      │              │              │                            │
├──┼──────┼──────┼───┼───────┼───────┼──────────────┤
│三  │92年８月日│臺中市西屯區│Ｂ○○│九Ｕ－五二七三│未○○以不詳方│Ｂ○○警詢 92偵23270p.31    │
│    │凌晨零時許  │市○○○路與│      │號自小客車    │式敲破上開自小│                            │
│    │            │文心路口    │      │              │客車右前座車窗│                            │
│    │            │            │      │              │玻璃，並竊取車│                            │
│    │            │            │      │              │內Ｂ○○所有之│                            │
│    │            │            │      │              │游泳裝備，價值│                            │
│    │            │            │      │              │約一千元      │                            │
│    │            │            │      │              │              │                            │
├──┼──────┼──────┼───┼───────┼───────┼──────────────┤
│四  │92年９月２日│臺中市西屯區│巳○○│Ｅ九－六八六八│未○○以不詳方│巳○○警詢 92偵23270p.32    │
│    │時１０分許前│中港路三段二│      │號自小客車    │式敲破上開自小│                            │
│    │某時        │一二號前    │      │              │客車右前座車窗│                            │
│    │            │            │      │              │玻璃，並竊取車│                            │
│    │            │            │      │              │內之女用皮包、│                            │
│    │            │            │      │              │ＳＫII化粧品，│                            │
│    │            │            │      │              │價值約八千元  │                            │
│    │            │            │      │              │              │                            │
├──┼──────┼──────┼───┼───────┼───────┼──────────────┤
│五  │92年９月３日│臺中市西屯區│己○○│ＨＤ－三一一二│未○○以不詳方│己○○警詢 92偵23270p.33    │
│    │時分許  │中港路與國際│      │號自小客車    │式撬開上開自小│己○○偵訊 93偵1175p.40     │
│    │            │街口        │      │              │客車右前座鑰匙│                            │
│    │            │            │      │              │孔，並竊取車內│                            │
│    │            │            │      │              │之皮包一只、數│                            │
│    │            │            │      │              │位相機、手機等│                            │
│    │            │            │      │              │物，價值約二萬│                            │
│    │            │            │      │              │元            │                            │
├──┼──────┼──────┼───┼───────┼───────┼──────────────┤
│六  │92年９月７日│臺中市西屯區│天○○│九Ｈ－四一０五│未○○以不詳方│天○○警詢 92偵23270p.34    │
│    │時許      │惠來路二段與│      │號自小客車    │式敲破上開自小│                            │
│    │            │市○○○路前│      │              │客車右後座車窗│                            │
│    │            │            │      │              │玻璃，並竊取車│                            │
│    │            │            │      │              │內之皮包一只、│                            │
│    │            │            │      │              │現金一千五百元│                            │
│    │            │            │      │              │、信用卡五張、│                            │
│    │            │            │      │              │蔡美英身分證、│                            │
│    │            │            │      │              │駕照、印章、健│                            │
│    │            │            │      │              │保卡          │                            │
│    │            │            │      │              │              │                            │
├──┼──────┼──────┼───┼───────┼───────┼──────────────┤
│七  │92年９月日│臺中市西屯區│Ａ○○│Ｘ八－九八九八│未○○以不詳方│Ａ○○警詢 92偵23270p.35    │
│    │上午９時１０分│文心路與大墩│      │號自小客車    │式敲破上開自小│                            │
│    │許          │十九街之停車│      │              │客車左前座車窗│                            │
│    │            │場內        │      │              │玻璃，並竊取車│                            │
│    │            │            │      │              │內之現金三千元│                            │
│    │            │            │      │              │、身分證、汽車│                            │
│    │            │            │      │              │駕照、信用卡、│                            │
│    │            │            │      │              │提款卡        │                            │
│    │            │            │      │              │              │                            │
├──┼──────┼──────┼───┼───────┼───────┼──────────────┤
│八　│92年１０月日│臺中市西屯區│戌○○│０五三○－ＧＡ│未○○以不詳方│戌○○警詢 92偵23270p.36    │
│    │凌晨４時許  │朝富路與市政│      │號自小客車    │式敲破上開自小│戌○○偵訊 93偵1175p.50     │
│    │            │北七路口    │      │              │客車右前座車窗│                            │
│    │            │            │      │              │玻璃，並竊取車│                            │
│    │            │            │      │              │內戌○○所有之│                            │
│    │            │            │      │              │皮包一只、土地│                            │
│    │            │            │      │              │銀行金融卡一張│                            │
│    │            │            │      │              │、聯邦銀行信用│                            │
│    │            │            │      │              │卡二張、ＱＯ－│                            │
│    │            │            │      │              │二九八九汽車行│                            │
│    │            │            │      │              │照、ＳＮＪ－三│                            │
│    │            │            │      │              │七一機車行照、│                            │
│    │            │            │      │              │行動電話二支、│                            │
│    │            │            │      │              │戌○○身分證、│                            │
│    │            │            │      │              │駕駛執照、現金│                            │
│    │            │            │      │              │一萬二千元    │                            │
├──┼──────┼──────┼───┼───────┼───────┼──────────────┤
│九　│92年１０月日│臺中市西屯區│黃○○│六Ｑ－六０八一│未○○以不詳方│黃○○警詢 92偵23270p.38    │
│    │時30分許  │中港路三段二│      │號自小客車    │式敲破上開自小│黃○○偵訊 93偵1175p.54     │
│    │            │五四號附近  │      │              │客車右後座車窗│現場照片 92偵21470p.71      │
│    │            │            │      │              │玻璃，並竊取車│                            │
│    │            │            │      │              │內黃○○所有之│                            │
│    │            │            │      │              │ＳＯＮＹ牌數位│                            │
│    │            │            │      │              │相機及記憶卡、│                            │
│    │            │            │      │              │ＳＯＮＹ牌掛錶│                            │
│    │            │            │      │              │，價值約一萬五│                            │
│    │            │            │      │              │千元          │                            │
│    │            │            │      │              │              │                            │
├──┼──────┼──────┼───┼───────┼───────┼──────────────┤
│十  │92年９月７日│臺中市西屯區│子○○│Ｈ七－七二０九│未○○攜帶其所│子○○警詢 92偵21470p.33    │
│    │時分許  │中港路與惠中│      │號自小客車    │有客觀上足以傷│報案三聯單 92偵21470p.34    │
│    │            │路口        │      │              │害人之生命、身│現場圖 92偵21470p.60        │
│    │            │            │      │              │體而可供作兇器│現場照片 92偵21470p.70      │
│    │            │            │      │              │使用之一字起子│                            │
│    │            │            │      │              │，打破上開自小│                            │
│    │            │            │      │              │客車車窗，竊取│                            │
│    │            │            │      │              │車內之子○○身│                            │
│    │            │            │      │              │分證、劉明憲身│                            │
│    │            │            │      │              │分證、臺灣銀行│                            │
│    │            │            │      │              │存摺一本、第一│                            │
│    │            │            │      │              │銀行存摺一本、│                            │
│    │            │            │      │              │Ｈ七－七二０九│                            │
│    │            │            │      │              │號行車執照    │                            │
│    │            │            │      │              │              │                            │
│    │            │            │      │              │              │                            │
├──┼──────┼──────┼───┼───────┼───────┼──────────────┤
│十一│92年９月日│臺中市西屯區│申○○│九Ｓ－一０七八│未○○攜帶其所│申○○警詢 92偵21470p.38    │
│    │時分許  │中港路與惠來│      │號自小客車    │有客觀上足以傷│現場圖 92偵21470p.60        │
│    │            │路口        │      │              │害人之生命、身│現場照片 92偵21470p.66      │
│    │            │            │      │              │體而可供作兇器│                            │
│    │            │            │      │              │使用之一字起子│                            │
│    │            │            │      │              │，另撿拾路邊石│                            │
│    │            │            │      │              │塊敲破上開自小│                            │
│    │            │            │      │              │客車右前座車窗│                            │
│    │            │            │      │              │玻璃，並竊取車│                            │
│    │            │            │      │              │內之王蓓鈺身分│                            │
│    │            │            │      │              │證、王蓓鈺駕照│                            │
│    │            │            │      │              │、ＯＬＹＭＰＵ│                            │
│    │            │            │      │              │Ｓ牌數位相機一│                            │
│    │            │            │      │              │台、ＮＥＣ牌行│                            │
│    │            │            │      │              │動電話（門號０│                            │
│    │            │            │      │              │0000000│                            │
│    │            │            │      │              │九六號）一具、│                            │
│    │            │            │      │              │信用卡四張、提│                            │
│    │            │            │      │              │款卡二張、現金│                            │
│    │            │            │      │              │一千元        │                            │
│    │            │            │      │              │              │                            │
├──┼──────┼──────┼───┼───────┼───────┼──────────────┤
│十二│92年１０月日│臺中市西屯區│戊○○│ＰＧ－０一一五│未○○攜帶其所│戊○○警詢 92偵21470p.40    │
│    │時分許  │市○○○路與│      │號自小客車    │有客觀上足以傷│戊○○偵訊 93偵1175p.50     │
│    │            │惠文路口    │      │              │害人之生命、身│現場圖 92偵21470p.60        │
│    │            │            │      │              │體而可供作兇器│現場照片 92偵21470p.73      │
│    │            │            │      │              │使用之一字起子│                            │
│    │            │            │      │              │，另撿拾路邊石│                            │
│    │            │            │      │              │塊敲破上開自小│                            │
│    │            │            │      │              │客車車窗玻璃，│                            │
│    │            │            │      │              │並竊取車內之紅│                            │
│    │            │            │      │              │色行李袋一只、│                            │
│    │            │            │      │              │個人衣物、和美│                            │
│    │            │            │      │              │羽球袋一只、羽│                            │
│    │            │            │      │              │毛球拍五支、依│                            │
│    │            │            │      │              │瑪士公司專用工│                            │
│    │            │            │      │              │具箱一只（內有│                            │
│    │            │            │      │              │扳手、三用電錶│                            │
│    │            │            │      │              │、調整棒、螺絲│                            │
│    │            │            │      │              │起子、烙鐵、電│                            │
│    │            │            │      │              │子零件）      │                            │
│    │            │            │      │              │              │                            │
├──┼──────┼──────┼───┼───────┼───────┼──────────────┤
│十三│92年１０月日│臺中市西屯區│酉○○│不詳車輛      │未○○攜帶其所│酉○○警詢 92偵21470p.41    │
│    │時分許  │政和路與惠文│      │              │有客觀上足以傷│現場圖 92偵21470p.60        │
│    │            │五街口      │      │              │害人之生命、身│現場照片 92偵21470p.65      │
│    │            │            │      │              │體而可供作兇器│                            │
│    │            │            │      │              │使用之一字起子│                            │
│    │            │            │      │              │，另撿拾路邊石│                            │
│    │            │            │      │              │塊敲破上開自小│                            │
│    │            │            │      │              │客車右前座車窗│                            │
│    │            │            │      │              │玻璃，並竊取車│                            │
│    │            │            │      │              │內之摩託羅拉牌│                            │
│    │            │            │      │              │Ｖ三六八八型行│                            │
│    │            │            │      │              │動電話（門號０│                            │
│    │            │            │      │              │0000000│                            │
│    │            │            │      │              │一五號）一具、│                            │
│    │            │            │      │              │諾基亞牌三三一│                            │
│    │            │            │      │              │０型行動電話（│                            │
│    │            │            │      │              │門號０九二三五│                            │
│    │            │            │      │              │五七九三０）一│                            │
│    │            │            │      │              │具、現金三百元│                            │
│    │            │            │      │              │              │                            │
│    │            │            │      │              │              │                            │
├──┼──────┼──────┼───┼───────┼───────┼──────────────┤
│十四│92年１０月日│臺中市西屯區│癸○○│七Ｖ－０九一五│未○○攜帶其所│癸○○警詢 92偵21470p.48    │
│    │時分許  │惠中路臺中高│      │號自小客車    │有客觀上足以傷│現場圖 92偵21470p.60        │
│    │            │農苗圃圍牆旁│      │              │害人之生命、身│                            │
│    │            │停車格      │      │              │體而可供作兇器│                            │
│    │            │            │      │              │使用之一字起子│                            │
│    │            │            │      │              │，另撿拾路邊石│                            │
│    │            │            │      │              │塊敲破上開自小│                            │
│    │            │            │      │              │客車右後座車窗│                            │
│    │            │            │      │              │玻璃，並竊取車│                            │
│    │            │            │      │              │內汽車ＣＤ音響│                            │
│    │            │            │      │              │一組、撞球桿三│                            │
│    │            │            │      │              │支            │                            │
│    │            │            │      │              │              │                            │
├──┼──────┼──────┼───┼───────┼───────┼──────────────┤
│十五│92年１０月日│臺中市西屯區│壬○  │ＮＬ－二一四五│未○○攜帶其所│壬○警詢 92偵21470p.42      │
│    │上午１０時３分│市政路與惠文│      │號自小客車    │有客觀上足以傷│壬○偵訊 93偵1175p.50       │
│    │許          │路口        │      │              │害人之生命、身│現場圖 92偵21470p.60        │
│    │            │            │      │              │體而可供作兇器│現場照片 92偵21470p.64      │
│    │            │            │      │              │使用之一字起子│                            │
│    │            │            │      │              │，另撿拾路邊石│                            │
│    │            │            │      │              │塊敲破上開自小│                            │
│    │            │            │      │              │客車車窗玻璃，│                            │
│    │            │            │      │              │並竊取車內之手│                            │
│    │            │            │      │              │提袋、壬○萬泰│                            │
│    │            │            │      │              │銀行現金卡一張│                            │
│    │            │            │      │              │、密碼條      │                            │
│    │            │            │      │              │              │                            │
│    │            │            │      │              │              │                            │
├──┼──────┼──────┼───┼───────┼───────┼──────────────┤
│十六│92年１０月日│臺中市西屯區│甲○○│Ｈ四－八八七八│未○○撿拾路邊│甲○○警詢 92偵21470p.47    │
│    │上午時分│市○○○路與│      │號自小客車    │石塊敲破上開自│甲○○偵訊 93偵1175p.54     │
│    │許          │惠文路口    │      │              │小客車左前座車│現場圖 92偵21470p.60        │
│    │            │            │      │              │窗玻璃，並竊取│現場照片 92偵21470p.68      │
│    │            │            │      │              │車內黑色二十六│                            │
│    │            │            │      │              │孔夾筆記本一本│                            │
│    │            │            │      │              │              │                            │
└──┴──────┴──────┴───┴───────┴───────┴──────────────┘
                                                      Ａ
